【裁判字號】    97,訴,1482
【裁判日期】    970820
【裁判案由】    給付貨款
【裁判全文】
臺灣板橋地方法院民事判決              97年度訴字第1482號
原      告  千亞光電股份有限公司
法定代理人  乙○○
訴訟代理人  陳明正律師
被      告  采虹科技有限公司
法定代理人  甲○○
上列當事人間請求給付貨款事件，本院於中華民國97年8月13日
言詞辯論終結，判決如下：
    主  文
原告之訴駁回。
訴訟費用由原告負擔。
    事實及理由
甲、程序方面：
    被告未於言詞辯論期日到場，核無民事訴訟法第386條所列
    各款情形，爰依原告之聲請，由其一造辯論而為判決。
乙、實體方面：
一、原告主張：
    被告於民國（下同）96年5月21日起至同年10月6日止，向原
    告購買發光二極體產品，兩造交易共11筆（下稱買賣契約）
    ，均由原告之業務代表即訴外人顏貫軒親自赴台北縣蘆洲市
    ○○路158巷1號5樓，與被告之副總經理即訴外人李仁華及
    其妻即被告之法定代理人甲○○，面對面口頭約定或直接由
    大陸之嘉興昌瑞門控有限公司（下稱嘉興公司）直接向原告
    下訂購單，且訴外人李仁華及甲○○均稱被告即為嘉興昌瑞
    門控有限公司，只是在臺灣及大陸使用不同名稱，迄今被告
    尚積欠貨款新台幣（下同）511,120元未清償，經原告多次
    請求被告給付上開買賣價金，被告遂以號碼0000000000號之
    手機於96年12月26日10時44分，回傳「支票於今日已寄出…
    」之簡訊給原告，益證被告已坦承兩造間買賣契約存在之事
    實，爰依兩造間之買賣契約請求被告給付貨款。並聲明：被
    告應給付原告511, 120元，及自起訴狀繕本送達翌日起至清
    償日止，按年息百分之5計算之利息。
二、被告未於言詞辯論期日到場，惟據其以前所提之書狀，則以
    ：被告未曾向原告下過訂單，根本無該項債務存在等語置辯
    。
三、原告主張前揭事實，固據提出內湖郵局第00001號之存證信
    函、雙方貿易關係表、原告銷貨單單日報表、訴外人李仁華
    之名片、被告網站網頁影本各1份及訴外人嘉興公司訂購單
    影本11張為證，惟為被告所否認，並以前揭情詞資為抗辯。
    是本件應審究者，乃為兩造間自96年5月21日起至同年10月6
    日止，是否有買賣契約存在？
四、本院之判斷：
（一）按當事人主張有利於己之事實者，就其事實有舉證之責任
      ，民事訴訟法第277條定有明文。次按請求履行債務之訴
      ，除被告自認原告所主張債權發生原因之事實外，應先由
      原告就其主張此項事實，負舉證之責任，必須證明其為真
      實後，被告於其抗辯事實，始應負證明之責任，此為舉證
      責任分擔之原則（最高法院43年度台上字第377號判例可
      資參照）。本件原告主張兩造間自96年5月21日起至同年
      10月6日止，有買賣契約存在，被告應給付貨款511,120元
      予原告等情，既為被告所否認，揆諸前揭判例意旨，自應
      由原告就兩造間自96年5月21日起至同年10月6日止，有買
      賣契約存在之事實，先負舉證之責任。
（二）原告主張：兩造間自96年5月21日起至同年10月6日止，有
      買賣契約存在云云，固據提出內湖郵局第00001號之存證
      信函、原告及被告貿易關係表、原告銷貨單單日報表、訴
      外人李仁華名片、被告網站網頁影本各1份及訴外人嘉興
      公司訂購單影本11張為證，惟為被告所否認，並以前揭情
      詞資為抗辯。惟按「債權契約為特定人間之權利義務關係
      ，僅債權人得向債務人請求給付，不得以之對抗契約以外
      之第三人，此為債之相對性原則。」、「買賣契約僅有債
      之效力，不得以之對抗契約以外之第三人。」（最高法院
      96年台上字第1809號判決及83年台上字第3243號判決參照
      ），意即，買賣契約之效力僅存在於契約當事人間，出賣
      人僅得向買受人請求給付買賣價金。經查：原告所提出之
      訴外人嘉興公司訂購單影本11張，上開訂購單之客戶名稱
      均為訴外人嘉興公司，此有訴外人嘉興公司訂購單影本11
      張附卷可參，則買賣契約之成立及效力應僅及於原告與訴
      外人嘉興公司，況依原告所提出之雙方貿易關係表，於「
      訴外人嘉興公司」項次下清楚載明：「訂購單製表人訴外
      人邱作順」、「到貨簽收人為訴外人葉麗芳、邱作順」等
      字句，此有雙方貿易關係表影本1 份附卷可參，益證係由
      訴外人嘉興公司向原告訂貨，而非被告向原告訂貨，則與
      原告成立買賣關係者，係為訴外人嘉興公司，而非被告，
      足見原告所提之訂購單影本11張及雙方貿易關係表影本1
      份，尚難證明兩造間自96年5 月21日起至同年10月6 日止
      ，有買賣契約存在之事實。次查：原告所提出之銷貨單日
      報表影本1 份，其上固載有：「客戶簡稱：采虹科技有限
      」等字句，惟其係原告所製作之內部文件資料，及原告所
      提出之內湖郵局第0000 1號之存證信函影本1 份，僅係原
      告片面對被告所為之意思表示，均為原告之片面之詞，自
      難僅憑原告所提出之銷貨單日報表及上開存證信函影本各
      1 份，即遽認兩造間自96年5 月21日起至同年10月6 日止
      ，有買賣契約存在之事實。
（三）原告又主張：被告即為嘉興昌瑞門控有限公司，只是在臺
      灣及大陸使用不同名稱云云，固據提出訴外人李仁華之名
      片、被告網站網頁影本各1份為證，惟查：原告所提出訴
      外人李仁華之名片影本，其上固載有：「采虹科技有限公
      司」、「嘉興昌瑞門控（燈光）有限公司」、「副總經理
      李仁華」等字句，僅足認訴外人李仁華為被告及訴外人嘉
      興公司之副總經理，此有訴外人李仁華之名片影本1張附
      卷可參，且分別依法經設立登記而成立之有限公司，具有
      獨立之法人格，尚難僅憑被告及訴外人嘉興公司之副總經
      理均為訴外人李仁華，而遽認被告即為訴外人嘉興公司，
      而原告另提出之被告網站網頁影本，其上固載有：「臺灣
      采虹科技有限公司（嘉興昌瑞門控有限公司）」等字句，
      僅係被告網站使用之字句，亦難認被告即為訴外人嘉興公
      司，自難僅憑訴外人李仁華之名片及被告網站網頁影本各
      1份，作為被告即為訴外人嘉興公司之有利證據，自難證
      明兩造間自96年5月21日起至同年10月6日止，有買賣契約
      存在之事實。
（四）原告又主張：被告以號碼0000000000號之手機於96年12
      月26日10時44分，回傳「支票於今日已寄出…」之簡訊給
      原告，益證被告已坦承兩造間買賣契約存在之事實云云，
      固據提出手機號碼為0000000000號之簡訊影本1份為證，
      經查：訴外人李仁華之手機號碼為0000000000號，此有訴
      外人李仁華之名片影本1份附卷可參，惟其內容僅足認訴
      外人李仁華基於某原因而欲交付支票給其稱之顏先生，尚
      難認被告已坦承兩造間買賣契約存在，足見原告提出之手
      機號碼0000000000號之簡訊，亦無從證明兩造間自96年5
      月21日起至同年10月6日止，有買賣契約存在之事實。
（五）綜上，原告所提出之上開證據，既無法證明兩造間自96年
      5 月21日起至同年10月6日止，有買賣契約存在，且復未
      提出其他證據以資證明，自難認原告已舉證證明兩造間自
      96年5 月21日起至同年10月6日止，有買賣契約存在，自
      無從認定兩造間有買賣關係存在，則原告自不得請求被告
      給付貨款。足見原告主張依買賣契約向被告請求給付貨款
      511, 120元云云，委無可採。
五、綜上所述，足見被告之抗辯，堪予採信，自難認原告主張之
    事實為真正。從而，原告主張依兩造間之買賣契約，請求被
    告應給付511,120元及自起訴狀繕本送達翌日起算之法定遲
    延利息，為無理由，應予駁回。
六、至原告聲請本院訊問證人李仁華及顏貫軒，以證明兩造有買
    賣契約之事實，惟本院斟酌上開證據，認本案事證已臻明確
    ，核無必要。又兩造其餘攻擊防禦方法，本院經審酌後，認
    與判決結果無影響，爰不逐一論述，附此敘明。
七、據上論結，原告之訴為無理由，依民事訴訟法第385 條第1
    項前段、第78條，判決如主文。
中    華    民    國    97    年    8    月    20    日
                      民事第二庭      法  官 許麗華
以上正本係照原本作成。
如對本判決上訴，須於判決送達後20日內向本院提出上訴狀。
中    華    民    國    97    年    8    月    20     日
                                書記官  蕭佩宜


司法院資訊處製作；財團法人民間司法改革基金會備份。
